臺灣基隆地方法院刑事判決　　　　　　　　　　　　　　九十年度訴字第五八八號
　　公　訴　人　臺灣基隆地方法院檢察署檢察官
　　被　　　告　甲○○
右列被告因違反毒品危害防制條例案件，經檢察官提起公訴（九十年度毒偵字第一三
七二號）及移送併辦（九十年度毒偵字第一五一三號），本院判決如左：
    主  文
甲○○施用第一級毒品，累犯，處有期徒刑拾月。
    事  實
一、甲○○於民國八十七年間因竊盜案件，經本院判處有期徒刑四月確定，並於八十
    八年四月十八日執行完畢。又二次因於施用毒品案件，分別經觀察、勒戒後，均
    認無繼續施用毒品之傾向，由臺灣基隆地方法院檢察署檢察官各於八十八年八月
    二十一日、八十八年十一月十六日，分別以八十八年度毒偵字第一五一號及八十
    八年度毒偵字第八三一號為不起訴處分確定。嗣甲○○於八十九年八月三十一日
    十九時許前之二日內，在不詳地點施用第二級毒品安非他命，經本院以八十九年
    度毒聲字第一八四八號裁定送強制戒治，並本院於八十九年十月三十一日，以八
    十九年度基簡字第八四八號判處有期徒刑六月，並於八十九年十一月三十日確定
    （尚未執行）；後渠又於八十九年十二月八日二十三時三十分許，在基隆市○○
    路一六八巷十二弄空屋內施用第二級毒品安非他命，經本院於九十年四月三十日
    ，以九十年度易字第二Ｏ九號判處有期徒刑六月，並於九十年六月二十六日確定
    （尚未執行）。詎甲○○竟不知悔悟，猶於九十年八月二十三日晚上七時五十分
    許採尿前之一日內某時（起訴書誤載為九十年八月二十三日上午某時），在不詳
    地點（起訴書誤載為在基隆市○○街之停車場內），施用第一級毒品海洛因。嗣
    於九十年八月二十三日下午四時三十分許，為警在基隆市○○街前盤查並於其身
    上扣得安非他命三小包（共重三．三公克）（另甲○○涉犯施用第二級毒品安非
    他命部分由本院另案審理中），經警當日下午五時、晚上七時五十分許，二次採
    集其尿液送驗結果為嗎啡陽性反應而查獲。
二、案經基隆市警察局第四分局報告臺灣基隆地方法院檢察署檢察官偵查起訴及移送
    併辦。
    理  由
一、訊據被告甲○○矢口否認於九十年八月二十三日下午四時三十分驗尿前四日施用
    海洛因之事實，辯稱：並未施用第一級毒品海洛因云云。經查，被告於九十年八
    月二十三日十六時許為警察查獲後於下午五時許採尿、於同年月日十九時五十分
    許經警第二次採尿送驗，經基隆市衛生局（以酵素免疫分析法初驗，再以薄層層
    析法確認）及台灣檢驗科技股份有限公司（以ＥＩＡ酵素免疫分析法進行初步分
    析，再經ＧＣ─ＭＳ氣相層析─質譜儀法進行確認檢驗）分別檢驗結果，其尿液
    中均呈現嗎啡陽性反應，有基隆市衛生局基衛檢字第一○四九○號檢驗成績書、
    台灣檢驗科技股份有限公司九十年九月五日ＣＺ00000000000號濫用
    藥物尿液檢驗報告附卷可查，而被告送驗之檢體尿液，為被告親自採集、封籤及
    捺印，且採尿前無就醫或服用藥物，業經被告於警訊時供述明確，顯然並無任何
    人為因素影響檢驗結果之正確性，是被告於採尿當日之前一日內曾施用第一級毒
    品海洛因等事實，應堪認定，被告前開所辯，與事實不符，不足採信。又查被告
    於八十八年間因施用毒品案件，經本院先後二次分別以八十八年度毒聲字第一六
    一二號、八十八年度毒聲字第二二三二號裁定送觀察、勒戒後，認無繼續施用毒
    品傾向，經台灣基隆地方法院檢察署檢察官分別以八十八年度偵字第一五一號及
    八十八年度偵字第八三一號為不起訴處分確定。其於八十九年八月間因施用毒品
    案件，經本院以八十九年度毒聲字第一八四八號裁定送強制戒治，並以八十九年
    度基簡字第八四八號判處有期徒刑六月確定；復於八十十九年八十九年十二月間
    因施用毒品案件，再經本院以九十年度易字第二Ｏ九號判處有期徒刑六月確定（
    均尚未執行），有前開不起訴處分書及本院刑事判決書在卷為憑，被告此次所犯
    為「三犯以上」施用第一級毒品，事證明確，犯行堪以認定，應依法論科。
二、查海洛因為公告管制之第一級毒品，被告於右揭時地施用海洛因，核其所為，係
    犯毒品危害防制條例第十條第一項之施用第一級毒品罪。其持有毒品之低度行為
    為施用之高度行為所吸收，不另論罪。又被告前於八十七年間，因竊盜案件，經
    本院判處有期徒刑四月確定，已於八十八年四月十八日執行完畢，有台灣高等法
    院被告全國前案紀錄表一紙在卷可稽，其於五年以內再犯本件有期徒刑以上之罪
    ，為累犯，應依刑法第四十七條規定，加重其刑。臺灣基隆地方法院檢察署移送
    併辦部分，係就查獲當日第二次採取被告尿液送驗結果聲請併案審理，惟此部分
    與起訴部分查係同一事實，為本院審理範圍，併此敘明。爰審酌被告犯罪後否認
    犯行、所犯施用毒品行為係戕害自己身心健康，尚未危及他人、被告多次施用毒
    品，毫無決心加以戒除，此雖屬個人自殘行為，然考量被告甫於八十八年年四月
    十八日出監，未幾即開始施用第一級，足見其缺乏法治觀念，自制能力甚差，易
    受外界影響，亟需較長時間與原有生活環境隔離，方足以斷絕施用毒品之傾向，
    及其犯罪之動機、目的、手段等一切情狀，量處如主文所示之刑，以示懲儆。扣
    案之安非他命三．三公克，已由本院九十年度易字第五０一號案件宣告沒收銷燬
    ，有該案判決在卷可考，爰不另宣告沒收銷燬，併此敘明。
據上論斷，應依刑事訴訟法第二百九十九條第一項前段，毒品危害防制條例第十條第
一項、第二十條第三項前段，刑法第十一條前段、第四十七條，判決如主文。
本案經檢察官吳佳齡到庭執行職務。
中      華      民      國    九十一    年      四      月      一      日
                                      臺灣基隆地方法院刑事第三庭
                                            法  官    何  怡  
右正本證明與原本無異。
對於本件判決如有不服，應於收受送達後十日內，向本院提出上訴書狀，上訴於臺灣
高等法院，並按他造當事人之人數附具繕本。
                                            書記官    湯  惠  芳
中      華      民      國    九十一    年      四      月      八      日
附錄論罪法條
毒品危害防制條例第十條第一項：
施用第一級毒品者，處六月以上三年以下有期徒刑。
